最高法院民事裁定　　　　　　　　　　111年度台抗字第454號
再 抗告 人　宋增福
　　　　　　宋蘭枝
　　　　　　宋增松
　　　　　　羅添盛
　　　　　　葉双妹
　　　　　　黃建麟
　　　　　　詹瓊霖
　　　　　　周凌西
　　　　　　侯家齊
共同代理人　賴淳良律師
　　　　　　胡孟郁律師
上列再抗告人因與財團法人基礎天基聖堂間請求遷讓房屋等強制
執行聲請停止執行事件，對於中華民國111年3月14日臺灣高等法
院花蓮分院裁定（111年度抗字第2號），提起再抗告，本院裁定
如下：
    主  文
再抗告駁回。
再抗告程序費用由再抗告人負擔。
    理  由
按對於抗告法院所為抗告有無理由之裁定再為抗告，僅得以其適
用法規顯有錯誤為理由，民事訴訟法第486條第4項規定甚明。是
當事人對於抗告法院所為抗告有無理由之裁定再為抗告，就該裁
定如何適用法規顯有錯誤，應有具體之指摘，否則，其再抗告自
難認為合法。所謂適用法規顯有錯誤，係指原法院本其取捨證據
之職權所確定之事實適用法規顯有錯誤而言，不包括認定事實不
當之情形在內。上開規定，依強制執行法第30條之1 規定，於強
制執行程序準用之。本件再抗告人對於原法院相對人所為抗告有
理由之裁定再為抗告，係以：相對人執原法院106 年度上易字第
66號勝訴確定判決（下稱系爭確定判決）為執行名義，聲請對第
三人邱德有、蔡玉青為騰空遷讓返還房屋（坐落於花蓮縣花蓮市
○○段0000號地號土地上，同段1868建號建物即門牌號碼花蓮縣
花蓮市○○路000號房屋，除1樓出租予黃泳濱部分外，下稱系爭
建物）及給付不當得利之強制執行，經臺灣花蓮地方法院（下稱
花蓮地院）110 年度司執字第3635號遷讓房屋等強制執行事件執
行中（下稱系爭執行程序），惟系爭建物為伊捐款興建，由伊組
織之德基佛堂使用管理，相對人亦同意由德基佛堂信眾無償使用
，伊具占有使用該建物之權利，且非系爭確定判決效力所及，惟
執行法院以伊實際占有該建物，為執行債務人，而為本案執行行
為，伊因此提起債務人異議之訴（110年度訴字第323號），依強
制執行法第18條第2 項，聲請供擔保停止系爭執行程序，花蓮地
院裁定准伊供擔保新臺幣68萬元後，系爭執行程序關於遷讓系爭
建物部分，於該債務人異議之訴事件判決確定前暫予停止，相對
人不服，對之提起抗告。原法院未查，竟謂相對人並未以伊為強
制執行法第4條之2所定之人而聲請強制執行，執行法院亦未對伊
實施強制執行，伊依強制執行法第14條之1 規定提起之債務人異
議之訴，要屬無據；伊並非債務人，亦無依強制執行法第18條第
2 項規定停止系爭執行程序之必要，適用法規顯有錯誤云云，為
其論據。惟查再抗告人所陳上開理由，係屬原法院依職權裁量認
定本件無停止強制執行必要之事實當否問題，要與適用法規顯有
錯誤無涉，依上說明，其再抗告自非合法。
據上論結，本件再抗告為不合法。依強制執行法第30條之1 ，民
事訴訟法第495條之1第2項、第481條、第444條第1項、第95條、
第78條，裁定如主文。
中    華    民    國   111    年    5     月    25    日
                      最高法院民事第四庭
                          審判長法官  鄭  雅  萍  
                                法官  滕  允  潔  
                                法官  王  金  龍  
                                法官  王  本  源  
                                法官  蕭  胤  瑮  
本件正本證明與原本無異
                                      書  記  官
中    華    民    國   111    年    6     月    1     日